Resume: Er Galvão Abbott

https://galvao.eti.br

Profissional com mais de 25 anos de experiência no desenvolvimento de aplicações web, sendo mais de 20 destes com a linguagem PHP e mais de 12 com Zend Framework / Laminas Project. Altamente presente na Comunidade Brasileira de Software, sendo Diretor da PHP Conference Brasil e da ConFLOSS e palestrante em eventos nacionais e internacionais. Professor Convidado (Especialista) de Pós-Graduação na UNOESC (SC), Faculdade Alfa (PR) e Unicesumar (PR). Embaixador Fedora LATAM, Evangelista e contribuidor para a linguagem PHP e para o Laminas Project. Entusiasta de Segurança, Qualidade e Open Source.

Experiência Profissional

Vox Tecnologia

Programador Sênior II - 04/04/2022 - 10/08/2022

- Adaptação de queries SQL Oracle para PostgreSQL;
- Desenvolvimento dos diversos softwares da empresa;
- Otimização e melhorias em código-legado.

UOL EdTech

Gerente de Projetos - 03/05/2021 - 18/03/2022

- \bullet Desenvolvimento de uma aplicação de anonimização de dados para compliance com a LGPD;
- Desenho de uma proposta nova de arquitetura para os sistemas da empresa, com debate frequente e posterior aprovação de todos os LTs;
- Suporte aos Desenvolvedores(as) e DevOps em questões relacionadas à linguagem;
- Otimização de código-legado.

Vivaweb

Programador Sênior - 08/07/2020 - 09/04/2021

- Desenvolvimento web para o produto que é carro-chefe da empresa;
- Especificação e Análise de API baseada em OpenAPI;
- Desenvolvimento de extensão para navegadores.

Diversas

Desenvolvedor, Instrutor e Consultor Freelancer - 2011 - 2020 • Desenvolvimento de aplicações web para diversas empresas;

- Consultoria na área de segurança, com realização de testes semiautomatizados, análise de resultados e composição de relatórios, para clientes no RS e SP;
- Treinamento in-company para empresas de todo o Brasil, incluindo: Banco da Amazônia (PA), USP (SP), setores de processamento de dados dos Governos de MG e SC, entre outras.

Dinamize

Programador - 19/01/2011 - 22/07/2011 • Desenvolvimento web para produto de gerenciamento de e-mail marketing.

LNX Open

Programador Freelancer - 01/07/2010 - 05/11/2010 • Desenvolvimento web para a PROCERGS (Companhia de Processamento de Dados do RS), trabalhando em diversos portais públicos, como IRGA, DETRAN, SETUR Porto Alegre, entre outros.

HD Interactive, Inc.

Programador Freelancer - 06/12/2009 - 13/07/2010 • Reformulação das rotinas de desenvolvimento da empresa, com a sugestão de adoção de tecnologias e políticas para melhorar o processo de desenvolvimento de aplicações;

• Programação em diversos projetos para clientes da empresa.

Alert Logic, Inc.

Programador Freelancer - 15/03/2007 - 29/11/2007 • Desenvolvimento da interface web do software Invision, um Sistema de Detecção de Intrusões, envolvendo scripts de geração de relatórios, personalização de preferências do usuário, geração de documentos em PDF, etc... sendo a parte de acesso a dados feita sobre bases mySQL;

• Criação tanto do conceito como da forma, em conjunto com um colega, de uma maneira de validar dados de formulários HTML que possa ser utilizada tanto no lado cliente como no lado servidor, utilizando JavaScript, XML e PHP.

CCA

Programador Freelancer - 19/10/2005 - 19/01/2006 • Programação PHP para um sistema de gerenciamento de dados de prefeituras do RS.

Informa Brasil

Programador - 24/05/2002 - 17/09/2003 • Conversão, através da análise de conceitos e funcionamento, de um sistema web baseado em ASP/MS SQL Server para PHP/Oracle/PostgreSQL

• Desenvolvimento web do produto que é carro-chefe da empresa, incluindo parse automático de textos, cruzando relacões com dois bancos de dados relacionais totalizando milhões de registros.

Meta Serviços em Informática

Programador Freelancer - 19/04/2000 - 29/04/2002

• Desenvolvimento, para o cliente Telefónica, de um sistema interno de gerenciamento de solicitações de desenvolvimento, utilizando a linguagem Perl acessando uma base de dados Oracle.

Voyager Internet

Desenvolvedor Web - 01/06/1997 - 14/12/1999 • Desenvolvimento e Manutenção do portal do provedor, incluindo as features de maior destaque, como portal de downloads, instalação/customização/manutenção de webmail e webchat, etc...

Educação

Ensino Superior (Incompleto):

Comunicação Social - Publicidade e Propaganda

Pontifícia Universidade Católica do Rio Grande do Sul (PUC-RS)

Segundo Grau:

Curso Supletivo Pré-Universitário ### Primeiro Grau: IMEC - Instituto Metodista de Educação e Cultura - Colégio Americano

Skills

Linguagens:

HTML, CSS, JavaScript, JSON, OAS, XML, Perl, PHP, SQL ### Frameworks: CodeIgniter, Laravel, Laminas MVC, Laminas Mezzio ### SGBDs: MariaDB/MySQL, PostgreSQL, Oracle ### SOs: Linux (Fedora, Ubuntu, Debian)